【裁判字號】    98,易,3454
【裁判日期】    981116
【裁判案由】    竊盜
【裁判全文】
臺灣臺中地方法院刑事判決              98年度易字第3454號
公  訴  人  臺灣臺中地方法院檢察署檢察官
被      告  丙○○
                  （現羈押於臺灣臺中看守所）
上列被告因竊盜案件，經檢察官提起公訴（ 98年度偵字第22830
號），被告於準備程序中，就被訴事實為有罪之陳述，本院於聽
取當事人之意見後，裁定改以簡式審判程序審理，判決如下：
    主    文
丙○○犯如附表壹編號一至四所示之竊盜罪，均累犯，各處如附
表貳編號一至四所示之刑。應執行有期徒刑壹年肆月。
    犯罪事實
一、丙○○曾於民國95年間，因竊盜案件，經臺灣高雄地方法院
    於95年8月11日，以95年度簡字第4118號判處有期徒刑3月確
    定，於96年1月22日執行完畢；復於98年間，因8件竊盜案件
    ，經臺灣高雄地方法院於98年7月20日，以98年度易字第566
    號判處8個有期徒刑3月，並定其應執行之刑為有期徒刑10月
    確定，目前尚未執行，詎其猶不知悛悔警惕，復意圖為自己
    不法之所有，於附表壹編號一至四所示之時間、地點，徒手
    行竊如附表壹編號一至四所示甲○○等人所有之財物，得手
    後現金供己花用或將財物變賣花用，無法變賣之物則任意丟
    棄。嗣因附表壹編號四所示之戊○○，在丙○○行竊如附表
    壹編號四所示之掌上型電動玩具機後，旋於丙○○的手提袋
    內，發現客戶送修之該掌上型電動玩具機，遂報警處理。經
    警方於98年9月17日18時20分許，在臺中市○區○○路63 巷
    1 號之「小拳王」電動玩具機賣店，當場查獲丙○○行竊之
    上開掌上型電動玩具機，並在丙○○手提袋內，另查扣來源
    不明之鑰匙包、皮夾、數位相機、眼鏡盒、中國信託信用卡
    、花旗銀行信用卡、郵局提款卡（上開物品嗣後查證為甲○○所失竊之財物，業經警方發還甲○○）、咖啡色手提包、
    鑰匙圈、錢包、化妝包、新臺幣5465元（上開物品嗣後查證
    為己○○所失竊之財物，業經警方發還己○○）及粉紅色手
    機（上開物品嗣後查證為乙○○所失竊之財物，業經警方發
    還乙○○）。警方依甲○○之信用卡，電請發卡銀行通知甲○○到臺中市警察局第二分局育才派出所（下稱育才派出所
    ）製作筆錄，確認該信用卡等物品，為甲○○失竊之財物，
    丙○○始承認行竊甲○○財物之犯行。而己○○在失竊財物
    後，即時向育才派出所報案，並由警員陪同己○○調閱失竊
    地點附近「宏恩眼鏡行」之監視錄影帶，已鎖定行竊財物之
    對象，經警方將逮捕之丙○○帶回育才派出所，並請己○○
    指認，己○○明確指認丙○○即為行竊財物之對象，且警方
    扣案物品中有其失竊之財物，丙○○始承認行竊己○○財物
    之犯行。丙○○並於警方發覺其行竊乙○○財物前，向警方
    自首該次竊盜犯罪而接受裁判。
二、案經臺中市警察局第二分局報告臺灣臺中地方法院檢察署檢
    察官偵查起訴。
    理    由
一、上揭事實，迭據被告丙○○於警詢、檢察官偵查及本院審理
    時坦承不諱，核與證人甲○○、乙○○、己○○、戊○○於
    警詢時證述財物失竊的情節及證人即警員丁○○於本院審理
    時證述查獲被告行竊如附表壹編號一至四所示財物的情節相
    符。此外，並有贓物認領保管單（甲○○、乙○○、己○○
    及戊○○領回失竊財物） 4紙、「宏恩眼鏡行」監視錄影翻
    拍照片1張、「小拳王」電動玩具機賣店監視錄影翻拍照片1
    張、臺中市○○區○○路旗艦夜市監視錄影翻拍照片 2張附
    卷可稽，本案事證明確，被告犯行洵堪認定。
二、核被告丙○○就附表壹編號一至四所為，均係犯刑法第 320
    條第1項之普通竊盜罪。被告所犯上開4件普通竊盜犯行，犯
    意各別，應分論併罰。被告曾於95年間，因竊盜案件，經臺
    灣高雄地方法院於 95年8月11日，以95年度簡字第4118號判
    處有期徒刑3月確定，於96年1月22日執行完畢等情，有臺灣
    高等法院被告前案紀錄表在卷可稽，被告前受有期徒刑執行
    完畢，5年以內故意再犯本件有期徒刑以上之4罪，均為累犯
    ，均依刑法第 47條第1項規定加重其刑。被告係於警方發覺
    其行竊被害人乙○○財物之竊盜犯罪前，向警方自首而接受
    裁判等情，業據證人丁○○於本院審理時結證明確，本院審
    酌被告自首該次犯罪，減少司法資源之浪費，就該次竊盜犯
    行，依刑法第62條前段規定減輕其刑，並與累犯加重規定，
    先加後減之。爰審酌被告已有多次竊盜之刑事前案紀錄，有
    臺灣高等法院被告前案紀錄表在卷可稽，堪認其品行不佳，
    被告行竊財物變賣金錢花用或將竊得現金供己花用，犯罪動
    機及目的並非良善，行竊財物價值自新臺幣3000元至9萬300
    0 元不等，被害人所受損害並不相同，行竊被害人乙○○、
    己○○及戊○○之財物，業已發還該被害人等，被害人甲○○僅領回部分失竊財物，損失未獲彌平，及被告犯後雖坦承
    犯行，態度尚稱良好，惟尚未與被害人甲○○和解，合理賠
    償被害人甲○○所受損害等一切情狀，分別量處如主文所示
    之刑，並定其應執行之刑，以示懲儆。另扣案之NOKIA牌N97
    型手機 1支、LG牌KP500型手機1支、PSP掌上型電動玩具機1
    台、GUCCI太陽眼鏡 1付、BURBERRY名片夾1只、COACH錢包1
    個、EASTSPORT錢包 1個、鬼洗咖啡色腰包1個、PLAY BOY女
    用提包1個、PLAY BOY咖啡色側背包1個、現金新臺幣4223元
    ，被告雖無法合理交代合法來源，且部分女性用品，似非屬
    被告所有，然此部分既無積極證據證明與本案犯罪有關，本
    院無從諭知沒收或發還被害人，自應由檢警單位續行偵查後
    ，另為適法之處理。
三、按保安處分係針對受處分人將來之危險性所為之處置，以達
    教化、治療之目的，為刑罰之補充制度。我國現行刑法採刑
    罰與保安處分雙軌制，係在維持行為責任之刑罰原則下，為
    協助行為人再社會化之功能，以及改善行為人潛在之危險性
    格，期能達成根治犯罪原因、預防犯罪之特別目的。是保安
    處分中之強制工作，旨在對嚴重職業性犯罪及欠缺正確工作
    觀念或無正常工作因而犯罪者，強制其從事勞動，學習一技
    之長及正確之謀生觀念，使其日後重返社會，能適應社會生
    活。刑法第 90條第1項規定：有犯罪之習慣或因遊蕩或懶惰
    成習而犯罪者，於刑之執行前，令入勞動場所，強制工作。
    即係本於保安處分應受比例原則之規範，使保安處分之宣告
    ，與行為人所為行為之嚴重性、行為人所表現之危險性及對
    於行為人未來行為之期待性相當之意旨而制定，而由法院視
    行為人之危險性格，決定應否令入勞動處所強制工作，以達
    預防之目的（最高法院94年度臺上字第6519號、6611號、95
    年度臺上字第 6446號判決意旨參照）。本院斟酌被告上開4
    件竊盜之犯罪時間，均集中在 98年9月15日及同年月17日，
    竊得財物之價值，除行竊甲○○部分總價值為新臺幣9萬300
    0 元，屬於財物價值較高者外，其餘均尚非甚鉅等情，認定
    被告尚非係以行竊財物營生，自非屬嚴重職業性犯罪及欠缺
    正確工作觀念或無正常工作因而犯罪者，揆諸比例原則，尚
    無強制其從事勞動，學習一技之長及正確之謀生觀念，使其
    日後重返社會，能適應社會生活，而諭知強制工作之必要，
    附此說明。
據上論斷，應依刑事訴訟法第 273條之1第1項、第299條第1項前
段，刑法第 320條第1項、第47條第1項、第62條前段、第51條第
5款，刑法施行法第1條之1第1項、第2項前段，判決如主文。
中    華    民    國    98    年    11    月    16    日
                  刑事第十四庭  法  官  陳  得  利
上正本證明與原本無異。
如不服本判決，應於收送達後10日內向本院提出上訴書狀（應敘
述具體理由並附繕本）。
上訴書狀如未敘述理由，應於上訴期間屆滿後20日內補提理由書
於本院。
                                書記官  吳  慕  先
中    華    民    國    98    年    11    月    16    日
附表壹：
┌──┬───────────┬───────────┐
│編號│犯    罪    時    間  │犯    罪    方    法  │
│    ├───────────┤                      │
│    │犯    罪    地    點  │                      │
├──┼───────────┼───────────┤
│ 一 │98年9月15日21時40分許 │徒手竊取甲○○所有放置│
│    ├───────────┤在該處置物櫃上之LV牌側│
│    │臺中市○○區○○路68之│背包 1個（內有LV牌鑰匙│
│    │9 號「伊麗絲內衣」店內│包1個【含鑰匙2串】、NI│
│    │。                    │KON牌數位相機1台、化妝│
│    │                      │包1個、眼鏡盒1個、LV牌│
│    │                      │皮夾 1個【內有國民身分│
│    │                      │證1張、駕駛執照1張、全│
│    │                      │民健康保險卡 1張、花旗│
│    │                      │銀行信用卡 1張、中國信│
│    │                      │託銀行信用卡 1張、郵局│
│    │                      │提款卡 1張】、現金新臺│
│    │                      │幣 2萬5000元），總價值│
│    │                      │約新臺幣 9萬3000元。高│
│    │                      │運生旋於 98年9月16日中│
│    │                      │午某時，在臺中市某處，│
│    │                      │將竊得之LV側背包，以新│
│    │                      │臺幣 1萬元之價格，出售│
│    │                      │給不詳姓名之成年男子。│
├──┼───────────┼───────────┤
│ 二 │98年9月17日14時30分許 │徒手竊取乙○○所有放置│
│    ├───────────┤在上開攤位桌上之SONY E│
│    │彰化縣員林鎮○○街24號│RICSSON牌、型號58I型粉│
│    │之「日月潭紅茶攤」前。│紅色手機 1支（價值約新│
│    │                      │臺幣3000元）。        │
├──┼───────────┼───────────┤
│ 三 │98年9月17日17時46分許 │徒手竊取己○○所有放置│
│    ├───────────┤該處熱食攤櫃子上之咖啡│
│    │臺中市○區○○街39號之│色手提包 1個（內有鑰匙│
│    │「宏恩眼鏡行」前之熱食│圈1個、錢包1個【內有現│
│    │攤。                  │金新臺幣5465元】、化妝│
│    │                      │包 1個），總價值約新臺│
│    │                      │幣8665元。            │
├──┼───────────┼───────────┤
│ 四 │98年9月17日17時49分許 │徒手竊取戊○○管領之客│
│    ├───────────┤戶莊怡甄送修而放置在櫃│
│    │臺中市○區○○路 63巷1│檯上之NDSL黑色掌上型電│
│    │號「小拳王」電動玩具機│動玩具機 1個（價值約新│
│    │賣店。                │臺幣6000元），並放入其│
│    │                      │攜帶之提袋內。        │
└──┴───────────┴───────────┘
附表貳：
┌──┬───┬───────────┬───────┐
│編號│犯  行│所 犯 法 條 及 罪 名  │宣   告   刑  │
├──┼───┼───────────┼───────┤
│ 一 │附表壹│刑法第320條第1項普通竊│竊盜，累犯，處│
│    │編號一│盜罪。                │有期徒刑柒月。│
├──┼───┼───────────┼───────┤
│ 二 │附表壹│刑法第320條第1項普通竊│竊盜，累犯，處│
│    │編號二│盜罪。                │有期徒刑肆月。│
├──┼───┼───────────┼───────┤
│ 三 │附表壹│刑法第320條第1項普通竊│竊盜，累犯，處│
│    │編號三│盜罪。                │有期徒刑陸月。│
├──┼───┼───────────┼───────┤
│ 四 │附表壹│刑法第320條第1項普通竊│竊盜，累犯，處│
│    │編號四│盜罪。                │有期徒刑陸月。│
└──┴───┴───────────┴───────┘
附錄本案論罪科刑法條全文：
中華民國刑法第320條第1項
意圖為自己或第三人不法之所有，而竊取他人之動產者，為竊盜
罪，處5年以下有期徒刑、拘役或500元以下罰金。
中華民國刑法施行法第1條之1
中華民國94年1月7日刑法修正施行後，刑法分則編所定罰金之貨
幣單位為新臺幣。
94年1月7日刑法修正時，刑法分則編未修正之條文定有罰金者，
自94年1月7日刑法修正施行後，就其所定數額提高為30倍。但72
年6月26日至 94年1月7日新增或修正之條文，就其所定數額提高
為3倍。


司法院資訊處製作；財團法人民間司法改革基金會備份。
